【裁判字號】    98,交抗,295
【裁判日期】    980616
【裁判案由】    聲明異議
【裁判全文】
臺灣高等法院高雄分院刑事裁定         98年度交抗字第295號
抗  告  人  交通部公路總局高雄區監理所
代  表  人      劉育麟
受 處分 人      甲○○
上列抗告人因交通違規聲明異議案件，不服臺灣高雄地方法院中
華民國98年4 月24日裁定（98年度交聲字第1015號），提起抗告
，本院裁定如下：
    主  文
抗告駁回。
    理  由
一、抗告意旨略以：按道路交通管理處罰條例第35條第1 項第1
    款規定：「酒精濃度超過規定標準」行為者，「處新台幣1
    萬5 千元以上6 萬元以下罰鍰，並當場移置保管汽車及吊扣
    其駕駛執照1 年」，而道路交通管理處罰條例第68條新修正
    條文，亦無免除之規定，自應依法執行，尚無「無須吊扣之
    爭議」，況領有聯結車、大客車、大貨車或小型車駕駛執照
    ，得駕駛輕型機器腳踏車，既非法所不許，自得憑以駕駛小
    車，亦為道路交通安全規則第61條所明定。另交通部95年5
    月8 日交路字第950030639 號函、94年9 月15日交路字第09
    40051432號函說明二亦稱：「查有關已領汽、機車駕駛執照
    之駕駛人，其駕車有違反道路交通管理處罰條例第35條之行
    為者，當依該條例規定，處以罰鍰及吊扣（吊銷）駕駛執照
    之處分」，及交通部89年8 月30日交路八十九字第008861號
    函可供參考。又汽車駕駛人酒後駕車，顯然漠視自身對保持
    交通安全之責任，亦不顧其他用路人之生命、身體、健康之
    危害及他人家庭之完整及生計之維持，自不得於酒後違規遭
    吊扣職業聯結車駕駛執照後，反指自己工作權遭剝奪，家庭
    生計無法維持，這豈為事理之平，是原裁定有違誤，請予撤
    銷，維持本所裁決等語。
二、經查：受處分人甲○○於民國98年1 月10日0 時52分許，駕
    駛車牌號碼ZO-7105 號自用小客車，行經高雄縣鳥松鄉○○
    路、同富街口處，因有汽車駕駛人酒精濃度超過規定標準（
    每公升0.55毫克以上）之違規事實，遭員警製單舉發，並由
    抗告人機關依違反道路交通管理處罰條例第35條第1 項第1
    款、道路交通管理事件統一裁罰基準及處理細則之規定，裁
    處吊扣駕駛執照12個月，施以道安講習之處分在案。因駕駛
    自用小客車，只是為辦事使用或休閒旅遊使用，而聯結車、
    大貨車則是為職業謀生而駕駛，二者重要性自不可同日而語
    。本件受處分人甲○○酒後駕駛自用小客車被查獲，原裁決
    機關除施以行政罰外，若欲另吊扣其駕駛執照，也應吊扣其
    違規時所駕駛之自用小客車駕駛執照，而非吊扣其謀生所用
    之聯結車或大貨車駕駛執照，原裁決機關另裁決吊扣其非違
    規時所駕駛之聯結車駕駛執照，不符合比例原則，自有違誤
    。又按94年12月14日修正、95年3 月1 日施行前之道路交通
    管理處罰條例第68條固規定「汽車駕駛人，因違反本條例及
    道路交通安全規則之規定，受吊扣或吊銷駕駛執照處分時，
    吊扣或吊銷其持有各級車類之駕駛執照」，惟修正後業已刪
    除「吊扣」之規定，改為「汽車駕駛人，因違反本條例及道
    路交通安全規則之規定，受吊銷駕駛執照處分時，吊銷其持
    有各級車類之駕駛執照」，其修正理由乃係舊法將違法或違
    規駕駛人所持有各級車類之駕駛執照一併吊扣，失之過酷，
    影響人民工作及生活甚鉅，故依修正後之該條規定，受吊扣
    駕駛執照處分時，僅能吊扣違規當時所駕車類之駕駛執照，
    不再吊扣其持有之其他各級車類之駕駛執照。是原審裁定將
    關於吊扣受處分人甲○○職業聯結車駕駛執照12個月部分撤
    銷，核無不合，本件抗告為無理由，應予駁回。
三、據上論結，應依刑事訴訟法第412 條，裁定如主文。
中    華    民    國    98    年    6     月    16    日
              刑事第六庭    審判長法  官  王憲義
                                  法  官  邱永貴
                                  法  官  張盛喜
以上正本證明與原本無異。
不得再抗告。
中    華    民    國    98    年    6     月    16    日
                                  書記官  黃一秋


司法院資訊處製作；財團法人民間司法改革基金會備份。
